臺灣士林地方法院交通事件裁定　　　　　　　　　　九十一年度交聲字第七二五號
　　原處分機關　臺北巿交通事件裁決所
　　受 處分 人　甲○○
右列受處分人因違反道路交通管理處罰條例案件，對於臺北市交通事件裁決所九十一
年五月二十一日所為之處分（原處分案號：北市裁三字第裁二二—Ｃ0000000
0號）聲明異議，本院裁定如左：
    主  文
異議駁回。
    理  由
一、本件受處分人即異議人甲○○異議之範圍依其異議狀所載意旨，顯僅係針對原處
    分關於認定其酒精濃度超過規定標準而駕駛並裁處罰鍰新臺幣 (下同)三萬四千
    五百元並吊扣駕照一年之部分，並未及於原處分關於認定其闖越紅燈裁罰罰鍰二
    千七百元及違規點數三點部分，核先敘明。
二、按交通違規事件之裁罰，性質上屬於交通行政主管機關本於職權就公法上具體事
    件所為之決定而對外直接發生法律效果之單方行政行為；關於其新舊法之適用原
    則，參酌行政法院五十六年度判字第八一號判例意旨「本件原告行為時尚在舊所
    得稅法施行期間，實體上固應適用舊法，但被告官署稽徵程序係開始於現行所得
    稅法令公布施行以後，程序上即應適用新法」所示，係採「實體從舊，程序從新
    」之原則。次按道路交通管理處罰條例雖於民國九十一年七月三日修正公布，同
    條例第九十三條並授權行政院訂定施行日期，經行政院於九十一年八月十四日以
    院臺交字第０九一００四０六七六─Ａ號函訂定同年九月一日施行。同條例第三
    十五條第一項亦經修正，而違反道路交通管理事件統一裁罰標準及處理細則亦於
    九十一年八月三十日經交通部交路發字第０九一Ｂ００００九一號令及內政部臺
    內警字第０九一００七六二九七號令會銜修正發布全文，將法規名稱改為違反道
    路交通管理事件統一裁罰基準及處理細則，而於同年九月一日施行。然本件受處
    分人行為時之日期為九十年十二月二十三日，而斯時新法既尚未施行或修正，依
    前揭「實體從舊」原則，本件自應適用行為時即修正前之舊法，尚無新舊法之比
    較問題 (是以下所引道路交通管理處罰條例、違反道路交通事件統一裁罰標準及
    處理細則條文均係九十一年九月一日修正施行前之舊法)，核先敘明。
三、原處分機關係以受處分人即異議人甲○○於九十一年三月十二日一時四十五分許
    ，駕駛ＫＥ—九六０二號自小客車，在臺北縣汐止市○○路○段，經臺北縣警察
    局汐止分局員警攔查舉發酒後駕車（經酒精測試器測試酒精濃度為每公升０．四
    九毫克）及闖紅燈，爰依違反道路交通管理處罰條例第三十五條第一項第一款及
    第五十三條規定，分別裁處罰鍰新臺幣三萬四千五百元及二千七百元（闖紅燈部
    分未據異議），並吊扣駕駛執照一年。
四、按道路交通管理處罰條例第三十五條第一項第一款規定：汽車駕駛人，駕駛汽車
    經測試檢定酒精濃度超過規定標準者，處新臺幣一萬五千元以上六萬元以下罰鍰
    ，並當場禁止其駕駛及吊扣其駕駛執照一年。次按道路交通安全規則第一一四條
    第二款規定：汽車駕駛人飲用酒類後其吐氣所含酒精濃度超過每公升零點二五毫
    克或血液中酒精濃度超過百分之零點零五以上者，不得駕車。又依違反道路交通
    管理事件統一裁罰標準表之規定，駕駛小型車，呼氣酒精濃度超過零點四零以上
    未滿零點五五，且於期限內到案者應裁處罰鍰三萬四千五百元。
五、受處分人異議意旨對於違規事實均不否認，惟對於吊扣駕駛執照部分則以：異議
    人為聯結車職業駕駛，以駕駛聯結車為業，若無執業駕駛執照則生計發生問題，
    懇請准予吊扣自小客車駕駛執照等語。然查吊扣駕駛執照之目的並非僅為處罰違
    反道路交通管理事件之行為人而已，尚有以暫時禁止行為人於道路上駕駛，以免
    其短期內再犯之用意，故道路交通管理處罰條例第六十八條規定：汽車駕駛人，
    因違反本條例及道路交通安全規則之規定，受吊扣或吊銷駕駛執照處分時，吊扣
    或吊銷其持有各級車類之駕駛執照。而依道路交通安全規則第六十一條第一款之
    規定，汽車駕駛人取得高一級車類之駕駛資格者，准駕駛較低級車類之車輛，而
    已領有聯結車駕駛執照者，得駕駛大客車、大貨車、代用大客車、大客貨兩用車
    、曳引車、小型車、輕型機器腳踏車。是倘聯接車駕駛執照所有人，駕駛小型車
    ，違規而應吊扣駕駛執照時，除應吊扣其小型車駕駛執照外，自應一併吊扣其聯
    結車駕駛執照，否則若僅吊扣其小型車駕照，依前開道路交通安全規則之規定，
    其仍可以聯結車駕駛執照駕駛小型車，立法目的豈非無法達到？本件受處分人領
    有聯結車駕駛執照，雖係駕駛小型車違規而遭取締，依規定應吊扣駕駛執照，衡
    諸前述道路交通管理處罰條例第六十八條之明文規定，自應連同其聯結車駕駛執
    照一併吊扣，始能達吊扣駕照之目的甚明。從而原處分機關依道路交通管理處罰
    條例第三十五條第一項第一款及違反道路交通管理事件統一裁罰標準及處理細則
    所訂之違反道路交通管理事件統一裁罰標準表之規定裁處罰鍰三萬四千五百元，
    並吊扣其駕駛執照十二個月 (含聯結車駕駛執照），核無違誤，本件受處分人之
    異議為無理由，自應將其異議駁回。
六、據上論斷，應依道路交通案件處理辦法第十九條，裁定如主文。
中      華      民      國      九十一      年      十      月    十一  日
                                  臺灣士林地方法院交通法庭
        法  官  王  沛  雷
右正本證明與原本無異。
如不服本裁定應於送達後五日內向本院提出抗告狀。
                                    書記官  詹  志  鵬
中      華      民      國      九十一      年      十      月    十六  日
